【裁判字號】    99,審訴,187
【裁判日期】    990422
【裁判案由】    違反毒品危害防制條例
【裁判全文】
臺灣新竹地方法院刑事判決             99年度審訴字第187號
公  訴  人  臺灣新竹地方法院檢察署檢察官
被      告  甲○○
上列被告因違反毒品危害防制條例案件，經檢察官提起公訴（99
年度毒偵字第227 號），本院合議庭評議改依簡式審判程序審理
，並判決如下：
    主  文
甲○○施用第一級毒品，累犯，處有期徒刑玖月。
    事  實
一、甲○○前於民國93年間，因2 犯連續施用第一、二級毒品案
    件，經本院以94年度訴字第152號判決分別判處有期徒刑9月
    、5 月，應執行有期徒刑1年1月確定，嗣因適用中華民國九
    十六年罪犯減刑條例，復經本院以96年度聲減字第327 號裁
    定分別減為有期徒刑4月又15日、2月又15日，應執行有期徒
    刑6月又15日確定，並於96年8月8日徒刑執行完畢出監。
二、甲○○前於94年間，因施用第一、二級毒品案件，經本院以
    95年度毒聲字第26號裁定送勒戒處所觀察、勒戒後，因認有
    繼續施用毒品之傾向，再經本院以95年度毒聲字第116 號裁
    定令入戒治處所施以強制戒治，嗣經施以強制戒治執行滿6
    月後，經戒治處所評定其戒治成效為合格，而認無繼續戒治
    之必要，於96年1 月30日停止其處分出監，並經臺灣新竹地
    方法院檢察署檢察官以96年度戒毒偵字第6 號為不起訴處分
    確定。
三、詎其仍不知戒斷毒癮，復基於同時施用第一級毒品海洛因及
    第二級毒品甲基安非他命之犯意，於98年12月17日下午2 時
    35分許在警局採尿時起往前回溯26小時內之某時，在其位於
    新竹市○區○○里○○鄰○○路7 巷23號住處房間內，以將第
    一級毒品海洛因與第二級毒品甲基安非他命混合置於玻璃球
    內燒烤後吸食煙霧之方式，同時施用第一級毒品海洛因、第
    二級毒品甲基安非他命1 次。嗣於98年12月17日下午2 時15
    分許，在新竹市○○路與中央路口為警拘提到案，經警徵得
    其同意採集其尿液送驗後，結果呈嗎啡、可待因、甲基安非
    他命陽性反應，始悉上情。
四、案經新竹市警察局移送臺灣新竹地方法院檢察署檢察官偵查
    起訴。
    理  由
一、被告甲○○所犯毒品危害防制條例第10條第1 項施用第一級
    毒品罪及同條第2 項施用第二級毒品罪，均非為死刑、無期
    徒刑、最輕本刑為3 年以上有期徒刑之罪或高等法院管轄第
    一審案件，其於準備程序進行中先就被訴事實為有罪之陳述
    ，本院認為合於刑事訴訟法第273條之1第1 項之規定，裁定
    進行簡式審判程序，先予敘明。
二、認定犯罪事實所憑之證據及理由：
（一）被告甲○○於本院準備程序、簡式審判程序訊問時，坦白
      承認。
（二）新竹市警察局刑警大隊偵三隊毒品案件尿液送驗受檢人真
      實姓名代號對照表、台灣尖端先進生技醫藥股份有限公司
      99年1月15日濫用藥物檢驗報告各1件，證明被告有施用第
      一、二級毒品之事實。
（三）被告於本院準備程序中供稱其係以將第一級毒品海洛因與
      第二級毒品甲基安非他命混合置於玻璃球內燒烤後吸食煙
      霧之方式，同時施用第一級毒品海洛因與第二級毒品甲基
      安非他命等語。按「海洛因與安非他命等毒品通常均可以
      口服、鼻吸、注射或抽吸方式施用，如以錫箔紙或玻璃球
      燒烤產生煙霧藉口吸入之施用方式，俗稱『追龍』，另亦
      可加入美娜水後以針筒注射方式施用，視不同施用者之用
      毒習性，前述二者亦可混合使用」；又「毒品之施用並無
      一定方式，端視施用者之喜好而定。甲基安非他命之施用
      方法除注射外，另有燒煙吸食及吞服等。另依本局鑑驗毒
      品證物之經驗，曾發現海洛因與甲基安非他命摻雜之案例
      ，由此研判確有可能將前述兩種毒品合併施用之可能」此
      有法務部調查局92年7月9日調科壹字第09200203820 號、
      93年9月調科壹字第09300366970號函各1 份可參，是被告
      所稱同時施用第一、二級毒品並非不可採信。綜上所述，
      被告同時施用第一級毒品海洛因及第二級毒品甲基安非他
      命之犯行，事證明確，應依法論科。
三、論罪科刑之理由：
（一）核被告甲○○所為，分別係犯毒品危害防制條例第10條第
      1項之施用第一級毒品罪、同條第2項之施用第二級毒品罪
      。其施用前持有第一級毒品海洛因、第二級毒品甲基安非
      他命之低度行為，應分別為施用之高度行為所吸收，均不
      另論罪。
（二）被告係以將第一級毒品海洛因與第二級毒品甲基安非他命
      混合置於玻璃球內燒烤後吸食煙霧之方式，同時施用第一
      級毒品海洛因與第二級毒品甲基安非他命，業已認定如前
      述，被告所犯上開施用第一級毒品罪、施用第二級毒品罪
      2 罪間，顯係一行為觸犯數罪名，屬想像競合犯，應從較
      重之施用第一級毒品罪處斷，原起訴意旨認被告所犯上開
      2 罪，應予分論併罰，容有未洽。
（三）被告前有事實欄一、所載之前科犯行，於96年8月8日徒刑
      執行完畢出監，此有臺灣新竹地方法院檢察署刑案資料查
      註紀錄表及臺灣高等法院被告前案紀錄表各 1份在卷可供
      參考，其於受徒刑之執行完畢後，5 年以內故意再犯本件
      有期徒刑以上之罪，為累犯，應依刑法第47條第1 項之規
      定加重其刑。
（四）爰審酌被告前已經觀察勒戒、強制戒治，竟仍無法戒除毒
      癮，顯然自制力薄弱，無視毒品對其個人身心及社會之負
      面影響，仍繼續施用毒品，顯然不知悔改，惟念其所為係
      戕害自身身心健康，犯罪手段、情節及所生危害均尚非重
      大，參以其施用毒品之動機、目的、生活狀況、犯罪後坦
      承犯行等一切情狀，量處如主文所示之刑，以資懲儆。
四、適用法律：
（一）刑事訴訟法第273條之1、第299條第1項前段。
（二）毒品危害防制條例第10條第1項、第2項。
（三）刑法第11條前段、第55條、第47條第1項。
本案經檢察官黃英彥到庭執行職務。
中    華    民    國    99    年    4     月    22    日
                      刑事第九庭  法  官   魏瑞紅
以上正本證明與原本無異。
如不服本判決應於收受本判決後10日內向本院提出上訴書狀，上
訴書狀應敘述具體理由。上訴書狀未敘述上訴理由者，應於上訴
期間屆滿後20日內補提理由書狀於本院( 均須按他造當事人之人
數附繕本 )「切勿逕送上級法院」。
                                  書記官   劉雅文
中    華    民    國    99    年    4     月    23    日
附錄論罪科刑法條：
毒品危害防制條例第10條：
施用第一級毒品者，處 6 月以上 5 年以下有期徒刑。
施用第二級毒品者，處 3 年以下有期徒刑。

司法院資訊處製作；財團法人民間司法改革基金會備份。
